臺灣桃園地方法院刑事判決　　　　　　　 94年度易字第121號
公　訴　人　臺灣桃園地方法院檢察署檢察官
被　　　告　丁○○　男　29歲.
　　　　　　　　　　號
上列被告因竊盜等案件，經檢察官提起公訴（93年度偵字第1939
9 號），被告就被訴事實均為有罪之陳述，經合議庭裁定改行簡
式審判後，本院判決如下：
    主  文
丁○○連續逾越安全設備竊盜，處有期徒刑壹年肆月。又傷害人
之身體，處有期徒刑肆月。應執行有期徒刑壹年陸月。
    事  實
一、丁○○前曾於民國89年間因竊盜及搶奪案件，經本院以89年
    度訴字第1623號判決分別判處有期徒刑6 月、1 年，合併定
    應執行刑為有期徒刑1 年4 月確定。又於89年間因強盜案件
    ，經本院以90年度訴字第17號判決處有期徒刑3 年6 月確定
    。前開3 罪再經本院以90年度聲字第2783號裁定定應執行刑
    為有期徒刑4 年9 月確定後，送監執行，迄92年7 月29日假
    釋出監並交付保護管束，保護管束期間應至94年6 月4 日屆
    滿，現仍於保護管束期間（不構成累犯），仍不知悔改。復
    意圖為自己不法之所有，而基於竊盜之概括犯意，(1)先於93
    年12月15日上午10時許，自窗戶潛入桃園縣楊梅鎮○○路65
    巷4 號2 樓屋內，竊取吳必卿所有之單眼相機1 台、行動電
    話1 具；(2)復於93年12月15日下午3 時許，自窗戶潛入桃園
    縣楊梅鎮○○路1 巷2 弄10號屋內，竊取乙○○所有之相機
    2 台、玉佩項鍊1 條、護照1 本、存摺4 本、提款卡2 張、
    金飾1 副；(3)又於93年12月16日中午12時許，在桃園縣楊梅
    鎮○○路121 巷1 弄31號前，趁丙○○所有之FL2-482 號重
    機車停放該處無人看守，機車鑰匙漏未取下之便，將之發動
    駛離，予以竊取；(4)再於93年12月16日下午3 時許，由窗戶
    潛入桃園縣楊梅鎮○○街55號屋內，竊取甲○○所有之收音
    機1 台、手錶1 支、助聽器1 具，甲○○之女夏子喬所有之
    護照1 本，（無故侵入住宅部分，均未經告訴）。
二、丁○○於93年12月16日下午4 時許，騎乘上開FL2-482 號贓
    車，行經桃園縣楊梅鎮○○路楊梅國中附近時，適為車主丙○○發現，將丁○○攔下，欲報警處理。詎丁○○畏懼刑責
    ，為逃離現場，竟另行基於傷害犯意，徒手毆打丙○○頭部
    ，以擺脫曾某糾纏後棄車逃逸。丙○○因此受有頭部挫傷之
    傷害。嗣經丙○○報警，經警循線於93年12月18日凌晨1 時
    許，在丁○○位於桃園縣楊梅鎮○○路63號3 樓2 室內查獲
    ，並起出贓物計相機3 台、玉佩項鍊1 條、行動電話1 具，
    而發覺上情。
三、案經丙○○訴請桃園縣警察局楊梅分局報請臺灣桃園地方法
    院檢察署檢察官偵查起訴。
    理  由
一、被告丁○○迭於警訊、偵查及本院審理時，坦承連續於93年
    12月15日、16日，分別以翻越被害人住處窗戶入內行竊之方
    式，竊取被害人吳必卿、乙○○、甲○○及其女夏子喬等人
    之財物，再於93年12月16日中午，在桃園縣楊梅鎮○○路上
    ，竊取被害人丙○○所有之重機車得逞，嗣於93年12月16日
    下午，在楊梅鎮○○路上，因遭丙○○發現其騎乘贓車，為
    防丙○○報警，乃徒手毆打丙○○成傷等事實不諱（93年度
    偵字第19399 號卷第10頁、第50頁、本院94年4 月29日筆錄
    ），核與被害人吳必卿、乙○○、丙○○、甲○○分別於警
    訊中指稱渠等財物失竊，丙○○並且在發現被告騎乘其失竊
    之輕機車，欲行報警時，遭被告打傷等情節（依序見93年度
    偵字第19399 號卷第16頁、第18頁、第22頁、第20頁，吳必
    卿等人之警訊筆錄，依刑事訴訟法第159 條第2 項規定，得
    為證據），均屬相符。此外，復有吳必卿、乙○○、甲○○
    、丙○○出具之贓物領據共4 張、查獲贓物照片共3 張、桃
    園縣政府警察局車輛協尋受理報案單、車輛協尋尋獲受理報
    案單各1 張、怡仁綜合醫院出具之診斷證明書1 張附卷可稽
    （依序見93年度偵字第19399 號卷第17頁、第19頁、第28頁
    、第21頁、第37頁、第26頁、第27頁、第25頁），足徵被告
    前開自白，與事實相符，可以採信。本件事證明確，被告竊
    盜、傷害等犯行，均堪認定，應依法論科。
二、按窗戶於社會一般觀念具有防閑作用，係安全設備之一種，
    最高法院41年台非字第38號判例可資參照，故被告丁○○翻
    越被害人住處窗戶行竊部分，係逾越安全設備竊盜。核被告
    3 次穿窗行竊，分別竊取被害人吳必卿、乙○○及甲○○、
    甲○○之女夏子喬財物之所為，係犯刑法第321 條第1 項第
    2 款之逾越安全設備竊盜罪；其竊取丙○○重機車之所為，
    則係犯同法第320 條第1 項之普通竊盜罪；至其毆打丙○○
    成傷部分，則係犯刑法第277 條第1 項之普通傷害罪。被告
    於93年12月16日下午，在桃園縣楊梅鎮○○街55號屋內，同
    時竊取甲○○及其女夏子喬之財物，該次係一行為同時觸犯
    2 竊盜罪名之同種想像競合犯，依刑法第55條規定從一重處
    斷。被告先後4 次竊盜犯行，時間緊接，所犯竊盜罪之基本
    構成要件相同，顯係基於概括犯意，而反覆為之，為連續犯
    ，應依刑法第56條規定以一罪論，並從情節較重之逾越安全
    設備竊盜罪處斷，再依法加重其刑。被告所犯連續竊盜、傷
    害2 罪間，方法不同，行為互異，係分別起意，應分論併罰
    。爰審酌被告曾於89年間因竊盜、搶奪、強盜等案件，由本
    院分別以89年度訴字第1623號、90年度訴字第17號判決分別
    判處有期徒刑6 月及1 年、3 年6 月，再以90年度聲字第
    2783 號 裁定合併定應執行刑為有期徒刑4 年9 月確定，送
    監執行至92年7 月29日假釋並交付保護管束在外，現今仍在
    假釋期間內，有其臺灣高等法院被告前案紀錄表在卷可按，
    仍不知悔改，又再犯4 次竊盜犯行，之後為失主丙○○發現
    ，為免受刑罰制裁，竟又出手毆打丙○○成傷，可見並無悔
    意，被告犯罪之動機、手段，對被害人吳必卿等人造成之財
    物損害，及被害人丙○○所受之傷勢，被告犯後雖已坦承犯
    行，且部分贓物已由被害人立據領回，然並未賠償被害人等
    人之損失等一切情狀，分別量處如主文所示之刑，並定其應
    執行之刑，以示懲儆。
據上論斷，應依刑事訴訟法第273 條之1 第1 項、第299 條第1
項前段，刑法第56條、第277 條第1 項、321 條第1 項第2 款、
第55條、第51條第5 款，罰金罰鍰提高標準條例第1 條前段，判
決如主文。
本案經檢察官簡志祥到庭執行職務。
中　　華　　民　　國　　94　　年　　5 　　月　　13　　日
                  刑事第八庭  法　官　陳彥宏
以上正本證明與原本無異。
如不服本判決，應於送達後10日內，向本院提出上訴狀。
                              書記官　翁其良
中　　華　　民　　國　　94　　年　　5 　　月　　13　　日
論罪科刑法條：
刑法第320條第1項（普通竊盜罪）
意圖為自己或第三人不法之所有，而竊取他人之動產者，為竊盜
罪，處五年以下有期徒刑、拘役或五百元以下罰金。
第321條（加重竊盜罪）
犯竊盜罪而有左列情形之一者，處六月以上、五年以下有期徒刑
：
一、於夜間侵入住宅或有人居住之建築物、船艦或隱匿其內而犯
    之者。
二、毀越門扇、牆垣或其他安全設備而犯之者。
三、攜帶兇器而犯之者。
四、結夥三人以上而犯之者。
五、乘火災、水災或其他災害之際而犯之者。
六、在車站或埠頭而犯之者。
前項之未遂犯罰之。
第277條 （普通傷害罪）
傷害人之身體或健康者，處三年以下有期徒刑、拘役或一千元以
下罰金。
犯前項之罪因而致人於死者，處無期徒刑或七年以上有期徒刑；
致重傷者，處三年以上十年以下有期徒刑。
